臺灣臺中地方法院刑事判決
111年度金訴字第922號
公  訴  人  臺灣臺中地方檢察署檢察官
被      告  王瑞賢


指定辯護人 本院公設辯護人楊淑婷                    
上列被告因詐欺等案件，經檢察官提起公訴（110年度偵字第158
76號）後，聲請改依協商程序而為判決，本院合議庭裁定由受命
法官獨任進行認罪協商程序，判決如下：
    主    文
王瑞賢犯三人以上共同詐欺取財罪，處有期徒刑壹年貳月。
    理　　由
一、本案犯罪事實及證據，除證據部分應補充「被告王瑞賢於本
    院審理時之自白」外，其餘均引用如附件檢察官起訴書之記
    載。
二、本案被告王瑞賢已於本院審理程序認罪，經檢察官與被告於
    審判外達成協商合意，其合意內容如判決主文所示。上開協
    商合意無刑事訴訟法第455 條之4 第1 項所列情形之一，檢
    察官聲請改依協商程序而為判決，本院爰不經言詞辯論，於
    協商合意範圍內為協商判決。
三、附記事項：
  ㈠被告與「鑽仔」、「轉角遇到愛」等詐欺集團成員間，就本
    案犯行，有犯意聯絡及行為分擔，應論以共同正犯。
  ㈡被告上揭多次提領款項之行為，係基於同一目的，並於密切
    接近之時、地實施，侵害同一法益，各行為之獨立性極為薄
    弱，依一般社會健全觀念，在時間差距上，難以強行分開，
    在刑法評價上，以視為數個舉動之接續施行，合為包括之一
    行為予以評價，較為合理，應論以接續犯。又被告本案犯行
    ，係以一行為同時觸犯三人以上共同詐欺取財及一般洗錢等
    2罪名，為想像競合犯，應依刑法第55條規定，從一重之三
    人以上共同詐欺取財罪處斷。
  ㈢卷內查無證據足認被告有因本案獲取報酬，自無從宣告沒收
    犯罪所得，附此敘明。
四、應適用之法條：刑事訴訟法第455 條之2 第1 項第1 款、第
    455 條之4 第2 項、第455條之5、第455 條之8 、第454 條
    第2 項，判決如主文。
五、協商判決除有刑事訴訟法第455 條之4 第1 項第1 款於訊問
    程序終結前，被告撤銷協商合意或檢察官撤回協商聲請者；
    第2 款被告協商之意思非出於自由意志者；第4 款被告所犯
    之罪非第455 條之2 第1 項所得以協商判決者；第6 款被告
    有其他較重之裁判上一罪之犯罪事實者；第7 款法院認應諭
    知免刑或免訴、不受理者情形之一，以及違反同條第2 項「
    法院應於協商合意範圍內為判決；法院為協商判決所科之刑
    ，以宣告緩刑、2 年以下有期徒刑、拘役或罰金為限。」之
    規定外，不得上訴。 
六、如有上開可得上訴情形，應於收受判決送達後20日內向本院
    提出上訴書狀（應敘述具體理由並附繕本）。上訴書狀如未
    敘述理由，應於上訴期間屆滿後20日內補提理由書於本院。
本案經檢察官詹益昌提起公訴，檢察官張凱傑、林忠義到庭執行
職務。
中　　華　　民　　國　　111 　年　　9 　　月　  30 　 日
                  刑事第十二庭  法  官  陳怡君
以上正本證明與原本無異。
告訴人或被害人如不服判決，應備理由具狀向檢察官請求上訴，
上訴期間之計算，以檢察官收受判決正本之日起算。
                        　　　　書記官  蔡明純
中　　華　　民　　國　　111 　年　　9 　　月　　30　　日
◎附錄本案論罪科刑法條
刑法第339條之4第1項：
犯第三百三十九條詐欺罪而有下列情形之一者，處一年以上七年
以下有期徒刑，得併科一百萬元以下罰金：
一、冒用政府機關或公務員名義犯之。
二、三人以上共同犯之。
三、以廣播電視、電子通訊、網際網路或其他媒體等傳播工具，
    對公眾散布而犯之。
洗錢防制法第14條第1項：
有第二條各款所列洗錢行為者，處七年以下有期徒刑，併科新臺
幣五百萬元以下罰金。                  
◎附件
臺灣臺中地方檢察署檢察官起訴書　　　　　　　　　　　仕股
                                    111年度偵字第15876號
　　被　　　告　王瑞賢　男　30歲（民國00年0月00日生）
　　　　　　　　　　　　住○○市○○區○○○路000巷00號
　　　　　　　　　　　　國民身分證統一編號：Z000000000號
上列被告因詐欺等案件，業經偵查終結，認應提起公訴，茲將犯
罪事實及證據並所犯法條分敘如下：
　　　　犯罪事實
一、王瑞賢與真實姓名、年籍均不詳，暱稱為「鑽仔」（通訊軟
    體Telegram暱稱為「可樂那（娜）」）之人，共同意圖為自
    己及第三人不法之所有，基於三人以上共同詐欺取財及洗錢
    等犯意聯絡，由王瑞賢於民國110年5月6日16時1分前某時許
    ，提供其所申設使用之彰化商業銀行帳號00000000000000號
    帳戶（下稱彰銀帳戶），供「鑽仔」及所屬之詐欺集團成員
    用於收受詐欺犯罪所得並掩飾、隱匿資金去向，王瑞賢並擔任
    提領匯入上開帳戶贓款之工作。嗣詐欺集團成員意圖為自己
    或他人不法之所有，基於三人以上共同詐欺取財及洗錢等犯
    意聯絡，於110年5月5日12時許，使用交友軟體Paris暱稱「
    染」、通訊軟體Line暱稱「轉角遇到愛」等帳號，向黃鈺真
    佯稱：須繳納SCBS金融交易平台軟體罰金云云，致黃鈺真陷
    於錯誤，而接續於110年5月5日15時27分、15時28分、15時2
    8分許，匯入新臺幣（下同）491萬、400萬、400萬元至陳淵
    凱申設使用之國泰世華商業銀行帳號000000000000號帳戶（
    陳淵凱所涉違反洗錢防制法等罪嫌，另由臺灣新北地方檢察
    署檢察官為不起訴處分），旋於同日15時30分、15時38分許
    ，遭詐欺集團成員以800萬、491萬元轉出至許瑞騰申設使用
    之國泰世華商業銀行帳號00000000000號帳戶（許瑞騰所涉
    違反洗錢防制法等罪嫌，另由臺灣嘉義地方檢察署檢察官為
    不起訴處分），再旋於同日15時51分許，遭詐欺集團成員將
    其中180萬元轉出至蔡信輝申設使用之國泰世華商業銀行帳
    號000000000000號帳戶（蔡信輝所涉違反洗錢防制法等罪嫌
    ，由本署另案偵辦中），再旋於同日16時1分許，遭詐欺集
    團成員將其中15萬元轉出至王瑞賢上開彰銀帳戶後，王瑞賢
    復依「鑽仔」之指示，在位於臺中市○○區○○路000號之彰化
    商業銀行大甲分行，接續於110年5月6日16時3分、16時4分
    、16時5分、16時6分、16時7分，將上開15萬元以3萬元逐筆
    提領之方式提領一空，並將領出之15萬元拿至臺中市清水區
    民安路之某處交予「鑽仔」。嗣黃鈺真發覺受騙遂報警處理
    ，始循線查悉上情。
二、案經基隆市警察局移送偵辦。
　　　　證據並所犯法條
一、證據清單及待證事實
編號 證據名稱 待證事實 1 被告王瑞賢於偵查之供述 被告王瑞賢坦承上開15萬元係匯入其彰銀帳戶，並由其所提領，且將該款項交予「鑽仔」，惟矢口否認有何上開犯行，辯稱：當時「鑽仔」說那是虛擬貨幣之獲利要提領出來，但他的帳戶金融卡有限額，才要我提供彰銀帳戶幫她提領，且騙我說要給我車馬費，後來我什麼都沒拿到，就把與「鑽仔」之對話紀錄刪除等語。 2 ①被害人即證人黃鈺真於警詢中之證述 ②被害人提供之網頁擷圖、LINE對話紀錄擷圖各1份、新竹第三信用合作社客戶收執聯影本3張 ③另案被告陳淵凱、許瑞騰、蔡信輝之國泰世華商業銀行交易明細各1份 ④被告王瑞賢彰銀帳戶客戶基本資料及交易明細表1份 ⑤受理詐騙帳戶通報警示簡便格式表、內政部警政署反詐騙諮詢專線紀錄表、金融機構聯防機制通報單各1份 告訴人遭詐騙集團所騙，而匯款上開款項至另案被告陳淵凱上開帳戶，該款項再輾轉匯入被告王瑞賢之彰銀帳戶等事實。 3 監視器翻拍照片5張 上開15萬元由被告王瑞賢所提領之事實。 
二、核被告王瑞賢所為，係犯刑法第339條之4第1項第2款之三人
    以上共犯詐欺取財、洗錢防制法第14條第1項之一般洗錢等
    罪嫌。被告與「鑽仔」、「轉角遇到愛」等詐欺集團成員間
    ，就上開詐欺被害人黃鈺真之犯行，有犯意聯絡及行為分擔
    ，請論以共同正犯。被告上揭提領犯行，應係基於同一目的
    ，並於密切接近之時、地實施，侵害同一法益，各行為之獨
    立性極為薄弱，依一般社會健全觀念，在時間差距上，難以
    強行分開，在刑法評價上，以視為數個舉動之接續施行，合
    為包括之一行為予以評價，較為合理，請論以接續犯。被告
    以上開行為，同時觸犯三人以上共犯詐欺取財及一般洗錢等
    罪名，為想像競合犯，請依刑法第55條規定，從一重之三人
    以上共犯詐欺取財罪處斷。
三、依刑事訴訟法第251條第1項提起公訴。
　　此　致
臺灣臺中地方法院
中　　華　　民　　國　 111　　年　　5 　　月　　9 　　日
　　　　　　　　　　　　　　　檢　察　官 詹益昌
本件正本證明與原本無異
中　　華　　民　　國　 111　　年　　5 　　月　　20　　日
　　　　　　　　　　　　　　  書  記  官 許文郁
附錄本案所犯法條全文
中華民國刑法第339條之4
犯第 339 條詐欺罪而有下列情形之一者，處 1 年以上 7 年以
下有期徒刑，得併科 1 百萬元以下罰金：
一、冒用政府機關或公務員名義犯之。
二、三人以上共同犯之。
三、以廣播電視、電子通訊、網際網路或其他媒體等傳播工具，
    對公眾散布而犯之。
前項之未遂犯罰之。
洗錢防制法第2條
本法所稱洗錢，指下列行為：
一、意圖掩飾或隱匿特定犯罪所得來源，或使他人逃避刑事追訴
    ，而移轉或變更特定犯罪所得。
二、掩飾或隱匿特定犯罪所得之本質、來源、去向、所在、所有
    權、處分權或其他權益者。
三、收受、持有或使用他人之特定犯罪所得。
洗錢防制法第14條
有第二條各款所列洗錢行為者，處 7 年以下有期徒刑，併科新
臺幣 5 百萬元以下罰金。
前項之未遂犯罰之。
前二項情形，不得科以超過其特定犯罪所定最重本刑之刑。